【裁判字號】    99,審易,4159
【裁判日期】    991027
【裁判案由】    毒品危害防制條例
【裁判全文】
臺灣高雄地方法院刑事判決            99年度審易字第4159號
公  訴  人  臺灣高雄地方法院檢察署檢察官
被      告  甲○○○
上列被告因違反毒品危害防制條例案件，經檢察官提起公訴（99
年度毒偵字第4932號），本院合議庭裁定由受命法官獨任行簡式
審判程序，判決如下：
    主  文
甲○○○施用第二級毒品，累犯，處有期徒刑柒月。
    事  實
一、甲○○○前因施用毒品案件，經本院裁定送觀察、勒戒後，
    於民國88年6 月17日因無繼續施用傾向出所，並由臺灣高雄
    地方法院檢察署檢察官以88年度偵字第14319 號為不起訴處
    分。又因施用毒品案件，經本院以92年度簡字第675 號判決
    判處有期徒刑5 月確定，於92年7 月30日易科罰金執行完畢
    。又因施用毒品案件，經本院以96年度簡字第830 號判決判
    處有期徒刑6 月確定；另因竊盜案件，經本院以96年度簡字
    第2644號判決判處有期徒刑5 月確定，前開2 罪並經本院以
    96 年 度聲減字第2275號裁定減刑並定應執行刑有期徒刑5
    月確定，於96年10月26日縮刑期滿執行完畢（構成累犯）。
    詎甲○○○仍未戒絕毒癮，竟基於施用第二級毒品甲基安非
    他命之犯意，於99年4 月20日早上某時，在高雄縣某處，以
    將甲基安非他命置於玻璃球內燒烤後吸食霧化氣體之方式，
    施用第二級毒品甲基安非他命1 次。於99年4 月21日下午3
    時許，因另涉竊盜案件為警查獲，經警徵得其同意後採集尿
    液送驗，結果呈甲基安非他命陽性反應，始悉上情。
二、案經屏東縣政府警察局里港分局報告臺灣屏東地方法院檢察
    署呈請臺灣高等法院檢察署檢察長令轉臺灣高雄地方法院檢
    察署偵查起訴。
    理  由
一、程序部分
    本件被告甲○○○所犯為死刑、無期徒刑或最輕本刑為3 年
    以上有期徒刑以外之罪，其於準備程序中就被訴事實為有罪
    之陳述，經告知簡式審判程序之旨，並聽取公訴人及被告之
    意見後，依刑事訴訟法第273 條之1 第1 項規定，裁定由受
    命法官獨任進行簡式審判程序，合先敘明。
二、論罪科刑所憑之證據及理由
    訊據被告甲○○○對於上揭施用第二級毒品犯行於本院審理
    時供承不諱，且被告於99年4 月21日為警查獲後所採集之尿
    液，經送檢驗之結果，確呈甲基安非他命陽性反應，此有台
    灣檢驗科技股份有限公司99年5 月6 日KＺ000000000000濫用
    藥物檢驗報告及屏東縣政府警察局里港分局辦理毒品尿液送
    檢受檢人真實姓名代號對照表（代號：里警分字第09904009
    號）各1 份附卷可稽，是被告之自白核與事實相符，應堪採
    信。本案事證明確，被告上開施用第二級毒品犯行，堪以認
    定。
三、論罪科刑：
  (一)修正之毒品危害防制條例第20條就施用毒品者，祇於「初犯
    」及「5 年後再犯」二種情形，有其追訴條件之限制，即須
    於初犯經觀察、勒戒或強制戒治釋放後，5 年內均無施用毒
    品之行為，始能認其前所實施之觀察、勒戒或強制戒治已足
    遮斷毒癮，而得於5 年後再犯時，再予適用初犯之規定，重
    行觀察、勒戒等程式。倘5 年內已經再犯，被依法追訴處罰
    ，縱其第3 次（或第3 次以上）施用毒品之時間在初犯釋放
    5 年以後，即與「5 年後再犯」之情形有別，且因已於「5
    年內再犯」，顯見原實施觀察、勒戒或強制戒治，已無法收
    其實效，而無5 年戒斷期之存在，自無再經觀察、勒戒及強
    制戒治之必要，應得逕行追訴處罰，最高法院著有95年5 月
    9 日95年第7 次刑事庭會議決議可資參照。本件被告前因施
    用毒品案件，經本院裁定送觀察勒戒治後，於88年6 月17日
    執行完畢釋放，復於89年間因施用毒品案件，經本院92年度
    簡字第675 號判決判處有期徒刑5 月確定，有臺灣高等法院
    被告前案紀錄表1 份在卷可參。被告既曾於「5 年內再犯」
    ，且經法院判處罪刑確定，本件被告復於99年4 月21日施用
    第二級毒品甲基安非他命為警查獲，即非屬該條例第20條第
    3 項所定「5 年後再犯」之情形，檢察官依毒品危害防制條
    例第23條第2 項之規定，予以追訴，自屬適法。
  (二)按甲基安非他命係屬毒品危害防制條例第2 條第2 項第2 款
    所稱之第二級毒品，依法不得施用。核被告甲○○○所為，
    係犯毒品危害防制條例第10條第2 項之施用第二級毒品罪，
    其持有甲基安非他命後，進而施用，其持有之低度行為應被
    其施用之高度行為所吸收，不另論罪。又被告有如事實欄所
    載徒刑之宣告及執行完畢情形，有臺灣高等法院被告前案紀
    錄表1 份在卷可稽，其於前開有期徒刑執行完畢後5 年內，
    故意再犯本件有期徒刑以上之罪，應依刑法第47條第1 項之
    規定論以累犯，並加重其刑。爰審酌被告前已因施用毒品案
    件經觀察勒戒，猶未徹底戒除毒癮，本不宜寬貸，惟念其犯
    後坦承犯行，併考量施用毒品乃自戕一己之身體健康，並具
    有病患性人格之特質，其行為本身對社會所造成之危害並非
    直接、鉅大等一切情狀，量處如主文所示之刑，以資儆懲。
據上論斷，應依刑事訴訟法第273 條之1 第1 項、第284 條之1
、第299 條第1 項前段，毒品危害防制條例第10條第2 項，刑法
第11條前段、第47條第1 項，判決如主文。
本案經檢察官李怡增到庭執行職務。
中    華    民    國    99    年    10    月    27    日
                  刑事第十庭    法  官  王  琁
以上正本證明與原本無異。
如不服本判決應於收受本判決後10日內向本院提出上訴書狀，並
應敘述具體理由，如未敘述上訴理由者，應於上訴期間屆滿後20
日內補提理由書狀於本院（均須按他造當事人之人數附繕本）「
切勿逕送上級法院」。
中    華    民    國    99    年    10    月    27    日
                                書記官  王淑娟

司法院資訊處製作；財團法人民間司法改革基金會備份。
